# JHON GUTIERREZ CUSIATADO

Industrial Mechatronics Technician / Computer and Systems Engineer

#### PERFIL

Soy un ingeniero de computación y sistemas y técnico en mecatrónica industrial con una pasión por resolver problemas complejos y optimizar sistemas. Con más de 3 años de experiencia en el desarrollo e implementación de soluciones en el sector tecnologico, estoy altamente motivado a utilizar mis habilidades y conocimientos para contribuir al éxito de proyectos innovadores y empresariales. Me considero un trabajador dedicado, apasionado y con una mentalidad de solución de problemas.

### EDUCACIÓN

2016-2018
Ica-Perú
Profesional Técnico En Sistemas
Automáticos Programables.
ISTP.CATALINA BUENDIA DE PECHO.

2020-2024
Ingeniero de computación y sistemas
Universidad Privada San Juan Bautista

#### EXPERIENCIA PROFESIONAL

Oct. 2018 - Mar. 2020

#### LINNET / TECNICO EN SOPORTE Y CONSULTOR INFORMATICO

Ica, Perú

- Resolver problemas técnicos de hardware y software.
- Instalar y configurar sistemas y aplicaciones.
- Brindar asistencia técnica a los usuarios.
- Realizar mantenimiento preventivo y actualizaciones de sistemas.

Mar. 2020 - 2022

## FREELANCER / TÉCNICO EN SISTEMAS ELÉCTRICOS Y AUTOMATIZACION

Ica, Perú

- Diseñar, instalar y mantener sistemas eléctricos.
- Implementar soluciones de automatización y control de procesos.
- Realizar pruebas y ajustes en sistemas eléctricos y de automatización.
- Brindar soporte técnico y solucionar problemas relacionados con los sistemas eléctricos y de automatización.



+51 981 620 101

Jhon.jg735@gmail.com

🕜 Ica, Perú

in www.linkedin.com/in/JHONAGC

https://github.com/JhonAGC

https://jhonagc.github.io/

#### **SOFT SKILLS**

Empatico



Habilidad de escucha



Trabajo en equipo



Autodidacta

#### **HABILIDADES**























